# 免租期会计上是否应确认“营业税金及附加”？

提问人：快枪 时间：2013-07-13 23:09:48
出租人提供免租期，会计上应将租金总额在不扣除免租期的整个租赁期内，按直线法或其他合理的方法进行分配，免租期内也应确认收入。而营业税上，按照《营业税暂行条例》第 12 条及其实施细则 24 条，营业税纳税义务发生时间为收取营业收入款项指纳税人应税行为发生过程中或者完成后收取的款项，取得索取收入款项凭据的当天，为书面合同确定付款日期的当天，未签订书面合同或者书面合同未确定付款日期的，为应税行为完成的当天。因此，免租期内不产生营业税纳税义务。 免租期内虽然在营业税法上不发生纳税义务，那么会计上确认的收入，是否应基于配比原则确认“营业税金及附加”呢？新准则并无配比原则这一提法，但好象看到哪个公司的报告，对这种情况在会计上仍确认了“营业税金及附加”。

回答人：chenyiwei
你的理解基本合理。在新准则下虽然很多地方不再直接提配比原则，但是也可以用与应交税费相关的现时义务的发生和符合负债确认条件等解释。

提问人：快枪 时间：2013-07-13 23:59:19
陈版，我考虑了下，觉得在免租期内确认“营业税金及附加”似乎不太合适。因为虽然免租期内会计上确认了收入，但并未产生营业税的纳税义务。
感觉这类问题确实比较困惑。相反的例子，房地产企业预售收入预缴的营业税，会计上并未确认收入，但营业税法上要求缴纳营业税，记得陈版以前有过此类问题答复，您的意见似乎是应确认为一项资产，而不是计入“营业税金及附加”，是否是因基于会计上未确认收入的考虑？

回答人：chenyiwei
这种情况下尚未发生法定的纳税义务，但存在一项推定义务，即将来很可能因为现已确认的收入未来实际发生纳税义务而导致经济利益流出企业。所以仍然是符合负债确认条件的。只不过贷方科目可以不用应交税费。

提问人：快枪 时间：2013-07-14 17:31:50
此时未发生营业税纳税义务，为什么要计提营业税呢？
再比如房地产业，预售款会计上不确认收入，营业税法却要求缴纳营业税，如果按照配比原则，这缴的营业税是不是不能计入营业税金及附加？

回答人：chenyiwei
1 、如前所述，会计上导致确认负债的不仅是法定义务，还包括推定义务。此时法定义务尚未发生，但推定义务已存在，所以一样要确认负债。 2 、是，应确认为一项其他流动资产，到后续法定纳税义务发生时冲抵应交税费。

提问人：hcl1986 时间：2013-07-14 23:37:14
假设按照配比原则在免租期确认营业税金及附加，那贷方计入什么科目呢？

回答人：chenyiwei
贷方一般是暂挂在其他流动负债或者其他应付款中。如果预计纳税义务发生时间距离资产负债表日在一年以上的，也可考虑列入非流动负债。

提问人：zhlyan 时间：2014-01-23 14:32:38
陈版主、楼主好，还想和二位探讨一下。 1 、免租期内不产生营业税纳税义务，但是是不是会产生房产税的纳税义务呢？ 根据国税发（ 2003 ） 89 号二、（四）房地产开发企业出租本企业建造的商品房，自房屋使用或交付之次月起计征房产税。且根据财税（ 2010 ） 121 号二、对出租房产免收租金期限单由产权所有人按照房产原值缴纳房产税。结论是：免租期内按会计准则我们应该分摊确认收入，但是不发生营业税纳税义务、但是发生房产税的义务，但是房产税又不能按会计准则确认的收入计提而应该按原值计算缴纳？？？ 2 、合同除规定了 12 年月的免租期外还规定了（ 1 ）物业将会之日起 120 的装修期且这期间免交租金和管理费；（ 2 ）因房屋主体或设备设施问题导致无法营业的，根据影响的营业面积在受影响期间免交相应租金；（ 3 ）购物中心超市百货不能良性运营的话免收该期间租金；（ 4 ）春节歇业期间免收租金等，这些规定期间内的处理是不是和免租期的规定一样呢？

回答人：chenyiwei
1 、个人理解你对是否存在房产税纳税义务的理解是合理的。 2 、要区分这些项目是否属于“或有租金”。你所说的情况中，（ 2 ）
（ 3 ）属于或有租金的可能性较大，根据准则规定，或有租金应当在实际发生或减免时进行会计处理，不纳入整个租赁期内租金的平均计算。对（ 1 ）（ 4 ）两项，免租期间和涉及金额相对较为确定，可以按照解释 1 号第三条关于经营租赁激励措施的方式处理。